# 求助陈版：关于企业货物质量问题退货的处理

提问人：leoerdam 时间：2021-11-23 12:06:58
请教陈版，关于企业货物质量问题退货的处理：背景：A公司适用小企业会计准则，截至 2021 年 10 月的收入为1.5亿元， 2020 年度销售货物确认了收入，金额为10w，也收到了客户的回款，但是对方客户直到今年 2021 年 8 月才打开货物，发现货物质量有问题，并通知了A公司，于是A公司在 8月份开具了红字发票，但并未做任何账务操作。A公司与供应商也达成了协议，供应商会在以后年度供应商品时减少货款以抵减有质量货物的金额。
请问下陈老师，如下不同情况，会计处理是否合理，还请陈版建议，非常感谢。1. 对方客户表示不需要赔了，货也不退了，此时由于A公司开具了红字发票10w，具体会计应该如何处理呢？由于收入为10w，相对于今年的收入，比重很低，直接冲减当期收入，但因为客户表示不要赔了，再转营业外收入，因为货物没有退回，就不再冲减成本，具体如下：借：营业收入 10 贷：应收账款 10 借：应收账款 10 贷：营业外收入 10 2. 对方客户表示需要赔钱，并退货，此时具体会计应该如何处理呢？借：营业收入 10 贷：应收账款 10 借：存货 8 （假设当时结转的成本是8w） 贷：营业成本 8 借：应收账款 10 贷：银行存款 10
感谢陈老师的建议答复！

回答人：chenyiwei
第一种情形，无需做账务处理，因为客户的投诉对本企业未产生任何导致经济利益流入或者流出的后果。
第二种情形，如果此前已就可能的退货退款计提了相应的准备和应收退货成本，则视作该负债的结算和资产的收回；如果此前未计提的，则冲回此前就该笔业务已确认的收入和成本，收回商品按成本和可变现净值孰低入账，差额列入管理费用或者销售费用。

提问人：leoerdam 时间：2021-11-26 11:59:47
感谢陈版的答复，麻烦再请问下：
第一种情形，若无需账务处理，那开具红冲增值税发票需要怎么去处理呢？
第二种情形，是直接冲减当期的收入、成本和相关损益，对吗，还是说需要调整以前年度呢。
谢谢陈版！

回答人：chenyiwei
1 、仅调整应交税费和相关往来科目。 2 、是直接冲减当期的收入、成本和相关损益。